臺灣高等法院刑事判決
108年度上易字第2357號
上  訴  人  
即  被  告  林繼恩  


                     （另於法務部○○○○○○○○○○○    執行中）  
上列上訴人因竊盜案件，不服臺灣臺北地方法院108年度易字第6
76號，中華民國108年10月22日第一審判決（起訴案號：臺灣臺
北地方檢察署108年度偵緝字第640號），提起上訴，本院判決如
下：
    主  文
原判決撤銷。
林繼恩共同犯攜帶兇器毀壞門扇侵入住宅竊盜未遂罪，共貳罪，
各處有期徒刑柒月。應執行有期徒刑壹年。
    事  實
一、林繼恩與張志成（所涉本案2次竊盜犯行，業經臺灣臺北地
    方法院以108年度審易字第591號分別判決判處有期徒刑7月
    、7月，應執行有期徒刑1 年確定），於民國107 年11月28
    日上午10時許，行經臺北市○○區○○路0 段000 巷00弄00○0 
    號公寓，見該址公寓大門未上鎖，共同意圖為自己不法所有
    ，基於竊盜之犯意聯絡，一同搭乘電梯至該址公寓6 樓後，
    由林繼恩把風，張志成則持客觀上可供兇器使用之螺絲起子
    ，破壞陳玥彤位於該址6 樓住處大門門鎖後，進入屋內著手
    搜尋財物，惟未能尋得有價值之財物，而未遂（侵入住宅部
    分未據告訴）。
二、林繼恩與張志成共同意圖為自己不法所有，基於竊盜之犯意
    聯絡，於107 年11月28日上午11時20分許，至林鼎盛位於臺
    北市○○區○○路0 段000 巷0 弄0 ○0 號3 樓之住處，由林繼
    恩把風，張志成則持客觀上可供兇器使用之螺絲起子，破壞
    該址3 樓住處大門門鎖後，進入屋內著手搜尋財物，嗣林鼎
    盛返家，林繼恩旋即告知張志成，並與張志成進入屋內後，
    由後門逃離，而未遂（侵入住宅部分未據告訴）。
三、案經臺北市政府警察局大安分局報告臺灣臺北地方檢察署檢
    察官偵查起訴。
    理  由
壹、證據能力： 
一、按被告以外之人於審判外之陳述雖不符刑事訴訟法第159 條
    之1 至之4 等4 條之規定，而經當事人於審判程序同意作為
    證據，法院審酌該言詞陳述或書面陳述作成時之情況，認為
    適當者，亦得為證據；當事人、代理人或辯護人於法院調查
    證據時，知有刑事訴訟法第159 條第1 項不得為證據之情形
    ，而未於言詞辯論終結前聲明異議者，視為有前項之同意，
    同法第159 條之5 定有明文。立法意旨在於傳聞證據未經當
    事人之反對詰問予以核實，原則上先予排除。惟若當事人已
    放棄反對詰問權，於審判程序中表明同意該等傳聞證據可作
    為證據；或於言詞辯論終結前未聲明異議，基於尊重當事人
    對傳聞證據之處分權，及證據資料愈豐富，愈有助於真實發
    見之理念，且強化言詞辯論主義，使訴訟程序得以順暢進行
    ，上開傳聞證據亦均具有證據能力。本案下列所引用之被告
    以外之人於審判外之陳述（包含書面陳述），性質上均屬傳
    聞證據，檢察官、上訴人即被告林繼恩（下稱被告）於本院
    準備程序及審理均表示同意有證據能力（見本院卷第141至1
    42頁、第185-187頁），且迄本院言詞辯論終結前，均未主
    張有刑事訴訟法第159 條第1 項不得為證據之情形，本院審
    酌上開證據作成時之情況，認應無違法或不當情事，與本案
    待證事實間復具有相當之關聯性，以之作為證據應屬適當，
    依刑事訴訟法第159 條之5 第2 項之規定，認有證據能力。
二、本件認定事實所引用之非供述證據，並無證據證明係公務員
    違背法定程序所取得，檢察官、被告於本院審判程序中復未
    於言詞辯論終結前表示異議，應認有證據能力。
貳、實體部分： 
一、被告之供述及辯解：
    上訴人即被告林繼恩固承坦於上揭事實欄一、二之時、地，
    與共犯張志成進入上開大樓處，並於事實欄二之時間，因發
    現被害人林鼎盛返家後，於通知共犯張志成後，一併進入被
    害人林鼎盛住處，並從後門逃離之事實，惟矢口否認其有何
    竊盜犯行，辯稱：第1件竊盜，是張志成自己所為，與伊無
    關，因為伊發現張志成要行竊時，伊就離開；第2件竊盜，
    伊看見被害人後有通知張志成，但並沒有與張志成有共同竊
    盜的犯意云云。
二、認定被告犯罪事實所憑之證據及理由：
  ㈠被告與共犯張志成行經臺北市○○區○○路0 段000 巷00弄00○0 
    號處，見大樓大門未上鎖，進入後，一同搭乘電梯至該址6 
    樓，共犯張志成持螺絲起子，破壞被害人陳玥彤位於該址6 
    樓住處大門門鎖後，進入屋內著手搜尋財物，惟因未能尋得
    有價值之財物，而未遂，而被告在該大樓往下走，共犯張志
    成從該屋出來時，均為同棟6樓住戶即證人黃麗麗發現之事
    實，業據被告於警詢、原審、本院準備及審理時坦認，核與
    證人張志成於警詢、偵查及原審審理中、證人即被害人陳玥
    彤於警詢時、證人黃麗麗於原審審理時證述情節大致相符（
    見偵字卷第12至13頁、第20至21頁、第168 至169 頁、原審
    卷第267至270 頁、第272 頁），復有監視器錄影畫面翻拍
    照片共20張、臺北市政府警察局大安分局108 年8 月21日北
    市警安分刑字第1087026705號函暨附件臺北市○○區○○路0 段
    000巷00弄00○0 號6 樓大門、建物一樓大門與樓梯間及電梯
    外觀照片4 張附卷可稽（見偵字卷第103 至109 頁、原審卷
    第119 頁、第123 至124 頁），此部分事實，堪以認定。⒉
　㈡就事實欄一部分，被告雖以前詞置辯，然查：
  ⒈訊據證人陳玥彤於警詢中供稱：我於民國107年11月28日晚間
    8時許，發現家裡的門鎖遭到破壞，經詢問鄰居表示同日上
    午10時許，有兩名男子從我住家出來，所以我先撥打110報
    警，請警方到場陪同我進入屋内察看四周，請我事後到派出
    所製作筆錄；當天晚上8時許，開鎖時，發現門鎖異常，有
    遭到嚴重破壞的跡象，我就趕緊先報警，因害怕屋内有陌生
    人，同時也去詢問19號6樓的鄰居薛太太，薛太太表示他今
    日早上10時許，看到有兩名男子若無其事地從我家的大門走
    出來，一個搭乘電梯下樓，另一個走樓梯下樓，他原本想要
    看清楚他們的長相，但是他們迅速離開，來不及觀察；當時
    伊正在主臥室講電話；好像有聽到住家大門關上的聲音，有
    起床查看屋内及對講機，都沒有人的蹤影；下午5時41分有
    外出；外出時沒有發現，我只把外面的鐵門帶上，沒有拿鑰
    匙上鎖等語（見偵字卷第11至12頁）；證人黃麗麗於原審審
    理時證稱：案發當日，在我的住處門口，看見一個人在5 樓
    與6 樓的樓梯間，要往5 樓的樓梯走，另一個人從被害人陳
    玥彤家中出來等語（見原審卷267 至270 頁）；證人即共張
    志成於警詢及偵查均證述：我進到被害人陳玥彤住處後，四
    處搜尋後，並未發現值錢的財物，就離開該址等語（見偵字
    卷第21頁、第168 至169 頁）；核與被告於警詢時供稱：我
    在樓梯間，後來聽到鄰居開門的聲音，我走樓梯離開，而張
    志成是搭電梯離去等語大致相符（見偵字卷第28至29頁），
    可認證人黃麗麗所證係於107年11月28日上午10時許，見到
    被告走下5樓，以及共犯張志成因未發現值錢財物，自被害
    人陳玥彤住處離去，故可確認被告被證人黃麗麗發現時之時
    間為107年11月28日上午10時已明。
  ⒉雖共犯張志成於原審審理中證稱：「不記得信義路3段147巷1
    7弄19之1號那楝大樓是幾樓；伊拿螺絲起子撬開進去的；我
    不太確定是哪間，我記得有一間林繼恩有跟我一起進去， 
    後來我們一起從後門跑掉。另一間我不確定林繼恩有無跟我
    一起進去，不記得了；（請求提示同上偵卷第21頁倒數第8
    行以下，當時警察問你為何進入屋内行竊，你表示大門門鎖
    未關…所以你與林繼恩就離開等語，當時所述是否實在？）
    當時筆錄是這麼記載，我的意思是林繼恩有跟我一起去，當
    時我確實是像筆錄記載的這麼回答警察的；（案發當日你們
    有另外至信義路3段5弄3之2號3樓，當時你與林繼恩二人都
    有進入屋内？）我們兩人都有進入屋内，當天是我破壞門鎖
    的；我沒有印象案發當日，我與林繼恩是先去那個地點；有
    其中有一間有進入屋内，從該處的後門離去，應該是第一件
    。」等語（見原審卷第272至275頁）；證人林鼎盛於警詢中
    供稱：竊案發生於000年00月00日上午11時30分，我於107年
    11月28日上午出門(時間不確定），後來要返家時，拿鑰匙
    開門卻開不了門，我就找了鎖匠來幫我開鎖，鎖匠在開鎖時
    告訴我屋内有人，但我知道我太太已經在我回家前五分鐘就
    出門了，鎖匠表示屋内有人，門遭反鎖無法打開，因台北市
    ○○區○○路○段000巷0弄0○0號5樓也是我的公司，所以員工與
    我從5樓安全梯走到3樓，發現3樓後門被打開了。鎖匠表示
    我3樓住家的前門有被撬過了，所以才打不開；我太太房間
    的木門遭撬開，房間内有被翻動的痕跡等語（見偵字卷第7
    至8頁），依上開證述可知，共犯張志成只記得被告曾經跟
    他去上開二間大樓，但對於細節部分已不復記憶，縱其證述
    應該是上開3樓是第1件竊案，然此顯與證人黃麗麗證稱：其
    於當日上午10時，看見被告與共犯張志成2人；證人林鼎盛
    證稱：其發現屋內有人的時間為當日上午11時20分之情節不
    符，顯共犯張志成已因久遠而不復記憶，況共犯張志成所涉
    本案竊盜犯行，亦經臺灣臺北地方法院認定，其先後犯案順
    序為先至事實欄一即17弄19之1號6樓住處後，再另進入事實
    欄二即147巷5弄3之2號3樓之住處，此有臺灣臺北地方法院1
    08年度審易字第591號判決在卷足佐，可認本案犯竊盜案之
    順序確如被告所述為真，應堪採信。
　⒊另被告雖辯稱伊無與共犯張志成共同行竊之犯意云云，然查
    ，被告既知悉共犯張志成有行竊之意，也表示當下立即離開
    ，被告自可逕自離開以自清，然被僅只是離開被害人陳玥彤
    住處門口，被告下樓時，非但不離去案發現場，反而見到共
    犯張志成出現後，又緊跟著共犯張志成一同尋覓下手對象，
    一同前往被害人林鼎盛住處，此行為已與常情不符，已屬有
    疑，難認無共同行竊之犯意聯絡，被告所辯，不足採信。
  ㈢就事實欄二部分，被告雖以前詞置辯，惟查：
　⒈被告與共犯張志成於107 年11月28日上午11時20分許，前往
    被害人林鼎盛位於臺北市○○區○○路0 段000 巷0 弄0 ○0 號3
     樓之住處，由共犯張志成持螺絲起子破壞該址3 樓住處大
    門門鎖後，進入屋內著手搜尋財物時，而被告在該址樓梯間
    發現被害人林鼎盛返家，旋即告知共犯張志成，並與共犯張
    志成一同由該址後門逃離現場之事實，此業據被告於警詢、
    原審、本院準備及審理中坦認屬實（見偵字卷第27頁、原審
    卷第93至94頁、本院卷第138頁、第140頁、第184-185頁）
    ，核與證人即共犯張志成於警詢、偵查及原審審理中、證人
    即被害人林鼎盛於警詢時證述內容大致相符（見偵字卷第7 
    至8 頁、第19至23頁、第167 至170 頁、原審卷第273至276
     頁），且有監視器錄影畫面翻拍照片共20張、臺北市政府
    警察局大安分局108 年8 月21日北市警安分刑字第1087 026
    705號函暨附件臺北市○○區○○路0 段000 巷0 弄0 ○0 號3 樓
    與同址5 樓大門、後門、建物一樓大門與樓梯間及電梯外觀
    照片6 張附卷可稽（見偵字卷第103 至109 頁、原審卷第11
    9 頁、第125 至127 頁），此部分事實，堪以認定。
　⒉被告雖辯稱並無與共犯張志成行竊之犯意云云。然查：
  ⑴證人張志成於警詢及原審審理時證稱：案發當日，我要去醫
    院探望友人，而找被告帶我去臺北市，探望結束後，我與被
    告經過案發地點時，我臨時起意要進入該棟大樓，我們便搭
    電梯到5 樓，再走樓梯下到3 樓，我再以螺絲起子破壞大門
    門鎖進入，進去後也一樣用螺絲起子撬開一間房間大門進入
    ，正在搜尋財物時，就聽到開門聲，被告跟我講有人之類的
    話，我向被告表示趕快進來，被告就和我一起從後門防火梯
    走到防火巷，再由防火巷離開等語（見偵字卷第20至21頁、
    原審卷第274 至276 頁），參以被告於警詢時供稱：案發當
    日，張志成向我表示要找朋友，但我發現他開始在破壞門鎖
    ，就向他說我在樓梯口等，後來有人過來，我就告訴張志成
    ，他便叫我一起進去，我們就從後門離開等語（見偵查卷第
    27頁），足見被告知悉共犯張志成破壞門鎖欲進入屋內行竊
    時，猶至樓梯間等候，未立即離開現場，甚於聽聞他人靠近
    時，仍即時通知共犯張志成等情，則被告所為，顯有負責監
    視有無異常狀況或巡邏員警經過，避免共犯張志成於行竊之
    際，遭人撞見或為警查獲之情，可認被告確有與共犯張志成
    於上揭時間及地點共同行竊，並由被告負責把風已明。況被
    告主觀上若無與共犯張志成共同行竊之犯意，被告又何須於
    發現他人靠近時心虛進入屋內，並與共犯張志成一同自後門
    逃離現場，顯與常情不符，是被告所辯，不足採信。
　⑵按共同正犯之成立，祇須具有犯意之聯絡，行為之分擔，既
    不問犯罪動機起於何人，亦不必每一階段犯行，均經參與。
    共同實行犯罪行為之人，在合同意思範圍內，各自分擔犯罪
    行為之一部，相互利用他人之行為，以達其犯罪之目的者，
    即應對於全部所發生之結果，共同負責；共同正犯間，非僅
    就其自己實行之行為負其責任，並在犯意聯絡之範圍內，對
    於他共同正犯所實行之行為，亦應共同負責；又共同正犯不
    限於事前有協議，即僅於行為當時有共同犯意之聯絡者亦屬
    之，且表示之方法，不以明示通謀為必要，即相互間有默示
    之合致亦無不可（最高法院97年度台上字第2517號判決亦同
    此旨）。被告雖未親自進入被害人住處內搜尋財物，僅分擔
    實施在被害人住處樓梯間看管把風，監視有無異常狀況或巡
    邏員警經過，避免共犯張志成於被害人屋內行竊之際遭人察
    覺或為警查獲，被告所分擔之工作，已足以促成本案加重竊
    盜犯行之完成，自應共同擔負本案行竊之罪責，被告上開所
    辯不足採信。 
三、綜上所述，本案事證明確，被告上開犯行，均堪以認定，均
    應予依法論科。
參、論罪：
一、新舊法比較：
  ㈠按行為後法律有變更者，適用行為時之法律，但行為後之法
    律有利於行為人者，適用最有利於行為人之法律，刑法第2
    條第1 項定有明文。查被告行為後，刑法第321 條第1 項規
    定業於108 年5 月29日修正公布，並於同年月31日施行。修
    正前第321 條第1 項法定刑原為「6 月以上5 年以下有期徒
    刑，得併科新臺幣10萬元以下罰金」，修正後法定刑則為「
    6 月以上5 年以下有期徒刑，得併科50萬元以下罰金。」依
    刑法施行法第1 條之1 第1 項規定，刑法分則編所定罰金之
    貨幣單位為新臺幣，經比較新舊法之結果，應以修正前之舊
    法規定有利於被告，依刑法第2 條第1 項前段規定，應適用
    修正前刑法第321 條第1 項規定。
  ㈡按刑法第321 條第1 項第3 款之攜帶兇器竊盜罪，係以行為
    人攜帶兇器竊盜為其加重條件，此所謂兇器，其種類並無限
    制，凡客觀上足對人之生命、身體、安全構成威脅，具有危
    險性之兇器均屬之，且祇須行竊時攜帶此種具有危險性之兇
    器為已足，並不以攜帶之初有行兇之意圖為必要。縱非被告
    所攜往，而在現場取得者，亦同。查共犯張志成行竊時所持
    用之螺絲起子，前端為金屬材質，參以前開工具既足以破壞
    門鎖，堪認屬質地堅硬之物，客觀上足以對人之生命及身體
    造成危害，顯可供兇器使用。又按刑法第321 條第1 項第2 
    款所謂「毀」係指毀損，稱「越」則指踰越或超越，祇要踰
    越或超越門扇、牆垣或安全設備之行為，使該門扇、牆垣或
    安全設備喪失防閑作用，即該當於前揭規定之要件（參照最
    高法院45年台上字第1443號、55年台上字第547 號判例意旨
    ），共犯張志成持螺絲起子破壞大門門鎖後，進入屋內行竊
    ，依上開最高法院判例意旨，即屬毀壞門扇。是核被告所為
    ，均係犯修正前刑法第321 條第2 項、第1 項第1 款、第2 
    款、第3 款之攜帶兇器毀壞門扇侵入住宅竊盜未遂罪（共2 
    罪）。
二、被告與共犯張志成就上開竊盜犯行2次，均有犯意聯絡與行
    為分擔，均應論以共同正犯。
三、被告所犯上開2 罪間，犯意各別，行為互異，應予分論併罰
    。
四、累犯：
  ㈠被告⒈因犯毒品案件，經臺灣新北地方法院以103 年度簡字第
    2050號判處有期徒刑6 月，嗣上訴同院合議庭經駁回上訴確
    定；⒉又因毒品案件，經臺灣新北地方法院以103 年度簡字
    第1795號判處有期徒刑6 月確定；⒊再因毒品案件，經最高
    法院以105 年度台上字第1038號判處有期徒刑1 年確定；⒋
    復因毒品案件，經臺灣新北地方法院以103 年度簡上字第49
    7 號判處有期徒期5 月確定，前開⒈至⒋案件，嗣經本院以10
    5 年度聲字第1938號裁定應執行有期徒刑1 年11月確定，並
    與他案殘刑接續執行，於106 年4 月18日假釋出監，於106 
    年11月19日假釋期滿未經撤銷視為執行完畢，有本院被告前
    案紀錄表1 份在卷可按，其受有期徒刑之執行完畢後，5 年
    以內故意再犯本案有期徒刑以上之罪，均為累犯。
　㈡惟按刑法第47條第1 項有關累犯加重本刑部分，固不生違反
    憲法一行為不二罰原則之問題。惟其不分情節，基於累犯者
    有其特別惡性及對刑罰反應力薄弱等立法理由，一律加重最
    低本刑，於不符合刑法第59條所定要件之情形下，致生行為
    人所受之刑罰超過其所應負擔罪責之個案，其人身自由因此
    遭受過苛之侵害部分，對人民受憲法第8 條保障之人身自由
    所為限制，不符憲法罪刑相當原則，牴觸憲法第23條比例原
    則；而於前揭法條修正前，為避免發生上述罪刑不相當之情
    形，法院就該個案裁量是否加重最低本刑（司法院釋字第77
     5 號解釋參照）。查，被告雖有上開毒品前科與執行情形
    ，然該構成累犯之前案與本案所犯罪名相較，犯罪手段、侵
    害法益及罪質均有不同，考量本案情節被告之主觀惡性、危
    害程度及罪刑相當原則，爰不依刑法第47條第1 項規定加重
    其刑。
五、被告及共犯張志成雖已著手於竊盜行為之實施，惟未生竊得
    財物之結果，其等犯罪尚屬未遂，均依刑法第25條第2 項規
    定，按既遂犯之刑度減輕其刑。
肆、撤銷改判理由及科刑審酌事項： 
一、原審以被告犯罪事證明確，據以論罪科刑，固非無見。惟查
    ，被告與共犯張志成係先至臺北市○○區○○路0 段000 巷00弄
    00○0 號6 樓之住處行竊後，再至臺北市○○區○○路0 段000 
    巷0 弄0 ○0 號3 樓之住處竊盜，原審認定其所犯竊盜時間
    、地點先後相反，已有違誤，容有未洽。被告提起上訴，認
    其原審認定行竊時間、地點先後相反為有理由，惟然仍執前
    詞，否認犯罪，業經本院指駁如前，其上訴為無理由，應予
    駁回。原判決既有上開可議之處，自應由本院將原判決予以
    撤銷改判。
二、爰以行為人之責任為基礎，審酌被告前有竊盜前科，有本院
    被告前案紀錄表附卷可稽，猶不知記取教訓，竟仍不思以正
    當管道獲取財物，與共犯張志成共同謀議，由共犯張志成攜
    帶兇器毀壞門扇侵入他人住宅行竊，被告擔任把風之行為分
    擔方式，對民眾居住、財產之安全及社會治安與經濟秩序之
    危害顯非輕微；兼衡被告其自陳國中畢業之智識程度、經濟
    勉持之生活狀況（見偵字卷第25頁被告警詢筆錄受詢問人欄
    、本院卷第188頁），復考量被告否認犯行，未見悔意，並
    參酌共犯張志成就上揭加重竊盜未遂犯行之罪刑，被告所參
    與之程度雖較低，然犯後態度不佳、尚不宜為較輕刑度之諭
    知，暨其犯罪動機、目的、手段、情節等一切情狀，並認公
    訴人就被告所犯行分別求處有期徒期8 月、8月，猶嫌過重
    ，分別量處如主文第2 項所示之刑。
三、沒收：
  ㈠共犯張志成犯本案加重竊盜犯行所使用之兇器螺絲起子，為
    共犯張志成於行竊現場拾得，並非其所有乙節，業據共犯張
    志成陳述在卷（見偵字卷第169 頁），未據扣案，且無證據
    證明上開物品尚存在，亦非違禁物，爰不予宣告沒收。
  ㈡又得沒收之供犯罪所用或供犯罪預備之物，必於犯罪有直接
    關係者，始屬相當（最高法院51年台非字第13號判例意旨參
    照）。扣案之灰色外套、黑色T 恤各1 件，雖據被告及共犯
    張志成於警詢時陳稱為其等行竊時所著之衣物（見偵字卷第
    22頁、第26頁），惟與本案竊盜犯行之實施，並無直接關係
    ，亦不具有促成、推進構成要件實現之輔助功能，非屬刑法
    第38條第2 項之供犯罪所用之物，不予宣告沒收。
伍、定應執行刑：
    考量數罪併罰之定應執行之刑，係出於刑罰經濟與責罰相當
    之考量，並非予以犯罪行為人不當之利益，為一種特別的量
    刑過程，相較於刑法第57條所定科刑時應審酌之事項係對一
    般犯罪行為之裁量，定應執行刑之宣告，乃對犯罪行為人本
    身及所犯各罪之總檢視，除應考量行為人所犯數罪反應出之
    人格特性，並應權衡審酌行為人之責任與整體刑法目的及相
    關刑事政策，在量刑權之法律拘束性原則下，依刑法第51條
    第5 款之規定，採限制加重原則，以宣告各刑中之最長期為
    下限，各刑合併之刑期為上限，但最長不得逾30年，資為量
    刑自由裁量權之外部界限，並應受法秩序理念規範之比例原
    則、平等原則、責罰相當原則、重複評價禁止原則等自由裁
    量權之內部抽象價值要求界限之支配，使以輕重得宜，罰當
    其責，俾符合法律授與裁量權之目的，以區別數罪併罰與單
    純數罪之不同，兼顧刑罰衡平原則。是刑法第51條數罪併罰
    定執行刑之立法方式，非以累加方式定應執行刑，如以實質
    累加之方式定應執行刑，則處罰之刑度顯將超過其行為之不
    法內涵，而違反罪責原則，及考量因生命有限，刑罰對被告
    造成之痛苦程度，係隨刑度增加而生加乘效果，而非以等比
    方式增加，是則以隨罪數增加遞減其刑罰之方式，當足以評
    價被告行為之不法性之法理（即多數犯罪責任遞減原則）。
    查，被告均係犯修正前刑法第321 條第2 項、第1 項第1 款
    、第2 款、第3 款之攜帶兇器毀壞門扇侵入住宅竊盜未遂罪
    ，共2 罪，分別量處如主文第2項所示之刑，並定其應執行
    刑有期徒刑1年。
陸、法律之適用：
    據上論斷，應依刑事訴訟法第369條第1項前段、第364  條
    、第299 條第1 項前段，修正前刑法第321條第2 項、第1 
    項第1 款、第2款、第3款、刑法第2條第1項前段、第28條、
    第25條第2項、第51條第5款，判決如主文。
本案經檢察官黃惠欣提起公訴，檢察官蕭方舟到庭執行職務。
中　　華　　民　　國　　109 　年　　1 　　月　　21　　日
                  刑事第十七庭  審判長法  官  鄭水銓
                                      法  官  李世華
                                      法  官  鍾雅蘭
以上正本證明與原本無異。
不得上訴。
                                      書記官  黃亮潔
中　　華　　民　　國　　109 　年　　1 　　月　　21　　日
附錄：本案論罪科刑法條全文　　　　　　　　　　　　　　　
修正前中華民國刑法第321 條
犯竊盜罪而有下列情形之一者，處6 月以上、5 年以下有期徒刑
，得併科新臺幣10萬元以下罰金：
一、侵入住宅或有人居住之建築物、船艦或隱匿其內而犯之者。
二、毀越門扇、牆垣或其他安全設備而犯之者。
三、攜帶兇器而犯之者。
四、結夥三人以上而犯之者。
五、乘火災、水災或其他災害之際而犯之者。
六、在車站、埠頭、航空站或其他供水、陸、空公眾運輸之舟、
    車、航空機內而犯之者。
前項之未遂犯罰之。